臺灣彰化地方法院刑事判決　　　　　　　 100年度易字第27號
公　訴　人　臺灣彰化地方法院檢察署檢察官
被　　　告　陳志雄
上列被告因竊盜案件，經檢察官提起公訴（99年度偵字第10978
、11005號），本院判決如下：
    主  文
陳志雄收受贓物，累犯，處有期徒刑肆月；又攜帶兇器竊盜，累
犯，處有期徒刑玖月。應執行有期徒刑壹年。
    事  實
一陳志雄曾因違反毒品危害防制條例案件，經本院以93年度訴字
  第853號判決處有期徒刑1年2月確定，於民國96年4月15日縮刑
  期滿執行完畢，仍不知悔改。
二陳志雄明知翁坤在（另案由檢察官偵查中）於99年10月6日凌
  晨2時許，在臺中市烏日區（改制前為臺中縣烏日鄉）某處與
  其見面時，翁坤在所駕駛之自用小客車並未懸掛號牌（該車係
  賴淑美所有，而由廖倉儀持有，領用之號牌為H8-8830號），
  門鎖有撬毀痕跡，且須以螺絲起子取代鑰匙發動電門，顯係財
  產犯罪所得之贓物（該車前於99年9月22日晚上11時許，由廖
  倉儀停放在彰化縣員林鎮○○街32號前，嗣於99年9月23日上
  午7時許發現失竊），仍基於收受贓物之犯意，予以收受後駕
  駛離去，旋因油料用盡，乃隨意棄置。迄99年10月20日凌晨4
  時許，始在彰化縣員林鎮○○街157巷17號空地為警尋獲該車
  。
三陳志雄於99年10月28日晚上7至8時許，邀約友人連慈文（所涉
  幫助竊盜犯行未據起訴）共乘機車前往南投縣竹山鎮、雲林縣
  林內鄉與斗六市等地閒逛。其間陳志雄曾向連慈文口頭表示，
  將物色汽車予以竊取等語，並於途經雲林縣林內鄉○○村○○
  ○路94巷3號前巷口時，發現林長青所有之車牌號碼6863-QD號
  自用小客車停放該處，惟因陳志雄尚未決意著手竊盜，乃相偕
  返回彰化縣二水鄉各自住處。迄99年10月29日凌晨3時許，陳
  志雄即基於意圖為自己不法所有之竊盜犯意，邀約連慈文再度
  外出，而連慈文明知陳志雄將著手竊取小客車，竟基於幫助犯
  意，以機車搭載陳志雄前往上開小客車停放地點，並先行離去
  （難認連慈文有把風之舉）。陳志雄抵達後，遂攜帶客觀上足
  供為兇器使用之螺絲起子1把（未扣案），開啟上開小客車車
  門及電門，竊取得手，供己代步。迄99年10月31日晚上10時30
  分許，始在彰化縣田尾鄉○○村○○路○段20號為警尋獲該車
  。
四案經彰化縣警察局員林分局報告臺灣彰化地方法院檢察署檢察
  官，及林長青訴由彰化縣警察局田中分局報告同署檢察官偵查
  起訴。
    理  由
一被告以外之人於審判外之陳述，雖不符刑事訴訟法第159條之1
  至第159條之4之規定，而經當事人於審判程序同意作為證據，
  法院審酌該言詞陳述或書面陳述作成時之情況，認為適當者，
  亦得為證據，同法第159條之5第1項定有明文。本案當事人所
  提出之證據，且屬被告陳志雄以外之人於審判外之陳述者，因
  雙方均同意採為證據，又無不適當情形，符合刑事訴訟法第
  159條之5第1項規定，應得為證據。
二訊據被告對於上揭收受贓物之犯罪事實坦承不諱，核與證人即
  被害人廖倉儀於警詢中之證述相符，並有車輛協尋與尋獲電腦
  輸入單、現場勘察報告、照片、失車案件基本資料可稽。又訊
  據被告對於上揭攜帶兇器竊盜之犯罪事實亦坦承不諱，核與證
  人即告訴人林長青、證人連慈文於警詢及本院審理中之證述相
  符，並有照片、失車案件基本資料、車輛尋獲電腦輸入單、贓
  物認領保管單可稽。被告自白與事實相符，可以採信，事證明
  確，其犯行均堪認定。
三被告雖另供稱係與證人連慈文共同竊取告訴人林長青所有之小
  客車云云，然證人連慈文於警詢及本院審理中均否認共同竊盜
  ，僅於本院審理中證稱，伊曾於99年10月28日晚上7至8時許，
  與被告共乘機車前往南投縣竹山鎮、雲林縣林內鄉與斗六市等
  地閒逛，並聽聞被告將物色汽車予以竊取（所謂「要去找車」
  ），當晚被告未著手竊盜，2人先返回各自住處。迄99年10 月
  29日凌晨3時許，被告邀約再度外出，伊乃以機車搭載被告前
  往上開小客車停放地點，並先行離去（本院卷第43至45頁）。
  是證人連慈文明知被告將竊取上開小客車，而以機車搭載陳志
  雄前往停車地點，先行離去，又無證據證明為被告把風，應認
  係基於幫助犯意，幫助被告竊盜，而非與被告共同竊盜。
四行為後法律有變更者，適用行為時之法律，但行為後之法律有
  利於行為人者，適用最有利於行為人之法律，刑法第2條第1項
  定有明文。被告行為後，刑法第321條已於100年1月26日修正
  公布，並自同年月28日施行，該條原規定「犯竊盜罪而有左列
  情形之一者，處6月以上、5年以下有期徒刑：一於夜間侵入住
  宅或有人居住之建築物、船艦或隱匿其內而犯之者。二毀越門
  扇、牆垣或其他安全設備而犯之者。三攜帶兇器而犯之者。
  四結夥三人以上而犯之者。五乘火災、水災或其他災害之際而
  犯之者。六在車站或埠頭而犯之者。前項之未遂犯罰之。」修
  正後規定「犯竊盜罪而有下列情形之一者，處6月以上、5年以
  下有期徒刑，得併科新臺幣10萬元以下罰金：一侵入住宅或有
  人居住之建築物、船艦或隱匿其內而犯之者。二毀越門扇、牆
  垣或其他安全設備而犯之者。三攜帶兇器而犯之者。四結夥三
  人以上而犯之者。五乘火災、水災或其他災害之際而犯之者。
  六在車站、埠頭、航空站或其他供水、陸、空公眾運輸之舟、
  車、航空機內而犯之者。前項之未遂犯罰之。」經核上開修正
  之條文並非廢止舊法，另立新法，而係於同一犯罪類型之規範
  ，具有延續性，僅構成要件及法定刑有所變更而已，乃屬刑罰
  法律之變更，比較新舊法結果，行為後之法律對被告不利，自
  應依刑法第2條第1項前段規定，適用行為時之法律。核被告就
  事實欄二所為，係犯刑法第349條第1項收受贓物罪；事實欄三
  所為，係犯修正前刑法第321條第1項第3款攜帶兇器竊盜罪。
  被告所犯上開之罪，犯意各別，行為不同，應分論併罰。查被
  告曾因違反毒品危害防制條例案件，經本院以93年度訴字第
  853 號判決處有期徒刑1年2月確定，於96年4月15日縮刑期滿
  執行完畢，此有臺灣高等法院被告前案紀錄表可按，其受有期
  徒刑之執行完畢，5年內故意再犯本案有期徒刑以上之罪，為
  累犯，所犯均應依刑法第47條第1項規定加重其刑。爰審酌被
  告素行欠佳，所犯已破壞他人財產法益，惟被害人與告訴人皆
  已領回財物，被告於本院審理中坦白全部犯行及其他一切情狀
  ，分別量處如主文所示之刑，並定其應執行刑，以資懲儆。
據上論斷，應依刑事訴訟法第299條第1項前段，刑法第2條第1項
前段、第349條第1項、修正前第321條第1項第3款、第47條第1項
、第51條第5款，刑法施行法第1條之1，判決如主文。
本案經檢察官趙冠瑋到庭執行職務。
中    華    民    國    100    年    3    月    16    日
                  刑事第四庭         法  官     廖政勝
以上正本證明與原本無異。
如不服本判決，應於判決送達後10日內，向本院提出上訴狀（須
敘述具體理由，並附繕本，上訴狀勿逕送上級法院）。
告訴人或被害人對於判決如有不服具備理由請求檢察官上訴者，
其上訴期間之計算係以檢察官收受判決正本之日期為準。
中    華    民    國   100     年    3    月    16    日
                                     書記官     莊何江
附錄：
修正前刑法第321條第1項第3款
犯竊盜罪而有左列情形之一者，處6月以上、5年以下有期徒刑：
三、攜帶兇器而犯之者。
刑法第349條第1項
收受贓物者，處3年以下有期徒刑、拘役或5百元以下罰金。